【裁判字號】    98,易,3126
【裁判日期】    990112
【裁判案由】    詐欺
【裁判全文】
臺灣臺中地方法院刑事判決              98年度易字第3126號
公  訴  人  臺灣臺中地方法院檢察署檢察官
被      告  丁○○
            乙○○
上列被告等因詐欺案件，經檢察官提起公訴（九十八年度偵字第
一五三五一號、第一九一四八號、第一九九六五號、第一九九六
六號）及移送併案審理（臺灣臺南地方法院檢察署九十八年度偵
字第一六四八八號），本院判決如下：
    主    文
丁○○幫助意圖為自己不法之所有，以詐術使人將本人之物交付
，處有期徒刑月，如易科罰金，以新臺幣壹仟元折算壹日。
乙○○幫助意圖為自己不法之所有，以詐術使人將本人之物交付
，處有期徒刑貳月，如易科罰金，以新臺幣壹仟元折算壹日。
    犯罪事實
一、丁○○、乙○○均明知金融機構帳戶之提款卡係供自己使用
    之重要理財工具，關係個人財產、信用之表徵，且可預見提
    款卡及其提款密碼如交予他人使用，而未加以闡明正常用途
    ，極易被利用為與財產有關之犯罪工具，竟仍不顧他人可能
    遭受財產上損害之危險，而分別基於縱若其所提供之金融機
    構帳戶提款卡被利用作為詐欺取財所用，並不違背其本意之
    不確定幫助故意，而分別為下列行為：
（一）丁○○於民國九十八年五月十六日下午某時，在不詳地點
      ，將其所申辦之中華郵政股份有限公司烏日郵局帳號00
      000000000000號帳戶（下稱郵局帳戶）之提
      款卡（含密碼），交付予屬於詐欺集團成員之姓名年籍不
      詳之成年人（下稱不詳之成年人），容任他人作為詐欺取
      財之工具。嗣該不詳之成年人所屬之詐欺集團成年人成員
      ，即意圖為自己不法之所有，分別為下列犯行：
  １、於九十八年五月十七日下午九時九分許，撥打電話予戊○○，佯稱：其之前購買之遊戲點數卡是過期的，可以辦理
      退費云云，致戊○○陷於錯誤，而依指示前往苗栗縣竹南
      鎮○市路與守法路口7-11便利商店，操作店內設置之自動
      提款機，於同日下午九時五十分許，匯款新臺幣（下同）
      二萬六千零二十六元至丁○○上開郵局帳戶內。
  ２、另於九十八年五月十七日下午十一時二十二分許，撥打電
      話予丙○○，佯稱：其之前網路購物時誤設分期付款方式
      ，須至自動提款機取消云云，致丙○○陷於錯誤，依指示
      前往臺北市○○路龍江郵局操作自動提款機，於同日下午
      十一時二十九分許，匯款一萬四千九百八十九元至丁○○
      上開郵局帳戶內。
  ３、又於九十八年五月十七日下午九時五十分許，撥打電話予
      己○○，佯稱：其之前網路購物時誤設分期付款方式，須
      至自動提款機取消云云，致己○○陷於錯誤，而依指示前
      往臺中市○○路淡溝郵局操作自動提款機，於同日下午十
      時二十一分許匯款二萬九千九百八十九元至丁○○上開郵
      局帳戶內。
  ４、又於九十八年五月十七日下午某時許（移送併案意旨書誤
      載為五月十五日下午七時三十分許），撥打電話予甲○○
      ，佯稱：其之前於momo台購物時刷錯金額，須持提款卡至
      自動提款機取消云云，致甲○○陷於錯誤，而依指示前往
      臺中市○○路淡溝郵局操作自動提款機，於同五月十八日
      凌晨零時十五分許匯款二萬三千七百二十六元至丁○○上
      開郵局帳戶內。
（二）乙○○則於九十八年五月十六日某時，在桃園縣中壢後火
      車站附近，將其所申辦之渣打國際商業銀行（原新竹國際
      商業銀行）新明分行帳號00000000000000
      號（起訴書誤植為00000000000000號）帳
      戶（下稱渣打銀行帳戶）之提款卡（含密碼），交付予屬
      於詐欺集團成員之姓名年籍不詳之成年男子（下稱不詳之
      成年男子），容任他人作為詐欺取財之工具。嗣該不詳之
      成年男子所屬之詐欺集團成年人成員，即意圖為自己不法
      之所有，於九十八年五月十七日下午九時五十分許，撥打
      電話予己○○，佯稱：其之前網路購物時誤設分期付款方
      式，須至自動提款機取消云云，致己○○陷於錯誤，而依
      指示前往臺中市○○路淡溝郵局操作自動提款機，於同日
      下午十一時一分許匯款十萬元至乙○○上開渣打銀行帳戶
      內。
    嗣戊○○、丙○○、己○○、甲○○察覺有異，經報警處理
    後，為警循線而查悉上情。
二、案經臺中市警察局第三分局、臺中縣警察局烏日分局報告臺
    灣臺中地方法院檢察署檢察官偵查起訴及臺灣臺南地方法院
    檢察署檢察官偵查後移送併案審理（甲○○部分）。
    理    由
一、按被告以外之人於審判外之陳述，雖不符刑事訴訟法第一百
    五十九條之一至第一百五十九條之四之規定，而經當事人於
    審判程序同意作為證據，法院審酌該言詞陳述或書面陳述作
    成時之情況，認為適當者，亦得為證據。當事人、代理人或
    辯護人於法院調查證據時，知有第一百五十九條第一項不得
    為證據之情形，而未於言詞辯論終結前聲明異議者，視為有
    前項之同意，刑事訴訟法第一百五十九條之五定有明文。核
    其立法意旨在於傳聞證據未經當事人之反對詰問予以核實，
    原則上先予排除。惟若當事人已放棄反對詰問權，於審判程
    序中表明同意該等傳聞證據可作為證據；或於言詞辯論終結
    前未聲明異議，基於尊重當事人對傳聞證據之處分權，及證
    據資料愈豐富，愈有助於真實發見之理念，且強化言詞辯論
    主義，使訴訟程序得以順暢進行，上開傳聞證據亦均具有證
    據能力。查：本判決除上揭所述外，下列所引之被告以外之
    人於警詢所為之陳述，查無符合同法第一百五十九條之一至
    之四等前四條之情形，檢察官、被告於本院準備程序中均表
    示對該等傳聞證據之證據能力均不爭執，並於本院審理時並
    未就卷內其他證據資料之證據能力有所爭執，且迄本院言詞
    辯論終結前，均未主張有刑事訴訟法第一百五十九條第一項
    不得為證據之情形，是應認已同意卷內證據均得作為證據，
    且經本院審酌上開傳聞證據作成時，較無人情施壓或干擾，
    亦無不當取證之情形，認為以之作為本案之證據亦屬適當，
    是上揭傳聞證據自具有證據能力，合先敘明。
二、訊據被告丁○○固坦承有申設上開郵局帳戶，另訊之被告乙○○亦坦承有申設上開渣打銀行帳戶，惟均矢口否認有何幫
    助詐欺取財之犯行，被告丁○○辯稱：伊在九十八年五月十
    六日持郵局提款卡去查詢餘額，之後伊將提款卡（密碼寫在
    提款卡封套上）放在口袋裡，回家之後發現不見了，就馬上
    打電話掛失，郵局人員說要在服務窗口才能辦理，但當天是
    星期日，伊星期一到郵局辦理時就遭查獲；伊還有復華銀行
    、三信銀行的帳戶，雖沒有在使用，但提款卡、密碼等帳戶
    資料都有妥善保管，且伊有持續使用上開郵局帳戶之提款卡
    ，並未缺錢花用，確未將上揭郵局帳戶之提款卡（含密碼）
    交付予他人云云；被告乙○○則辯稱：其係依報載分類廣告
    應徵司機，對方要求提供提款卡（含密碼）、介紹卡，三天
    後會歸還，其心想上開渣打銀行帳戶裡面沒有多少錢，為了
    有一份工作而交付提款卡及密碼，第二天有跟對方聯絡，對
    方說沒有那麼快，之後對方就失聯了，有去銀行辦理掛失，
    但已經列為警示帳戶了，確無幫助詐欺取財之犯行云云。經
    查：
（一）上揭證人即被害人戊○○（下稱證人戊○○）確因詐欺集
      團成年人成員以電話謊稱可退還遊戲點數卡款項，證人即
      被害人丙○○（下稱證人丙○○）、證人即被害人己○○
      （下稱證人己○○）等二人確因詐欺集團成年人成員以電
      話謊稱網路購物時誤設分期付款等詐術，證人即被害人甲○○（下稱證人甲○○）確係因詐欺集團成年人成員以電
      話佯稱：其之前於momo台購物時刷錯金額，須持提款卡至
      自動提款機取消云云，致證人戊○○、丙○○、己○○、
      甲○○均陷於錯誤，而依指示各匯上揭款項至被告丁○○
      上揭郵局帳戶、證人己○○另匯款十萬元至被告乙○○之
      渣打銀行帳戶內等情，已據證人戊○○、丙○○、己○○
      、甲○○分別於警詢時證稱明確，且有被告丁○○所有郵
      局帳戶之郵政存簿儲金簿影本、最近交易資料、查詢存簿
      變更資料、存簿資料、立帳申請書、客戶歷史交易清單、
      中華郵政股份有限公司儲匯處九十八年八月十七日處儲字
      第０九八一００六一三０號函及其檢送之被告丁○○所有
      郵局帳戶之客戶歷史交易清單；被告乙○○所有渣打銀行
      帳戶之存款相關業務申請書、對帳單、存摺封面影本；內
      政部警政署反詐騙案件紀錄表、苗栗縣警察局竹南分局竹
      南派出所受理詐騙帳戶通報警示簡便格式表、受理各類案
      件紀錄表、受理刑事案件報案三聯單、證人戊○○所簽立
      之切結書、自動櫃員機交易明細表一張；內政部警政署反
      詐騙案件紀錄表、臺北市政府警察局中山分局建國派出所
      受理詐騙帳戶通報警示簡便格式表、陳報單、受理各類案
      件紀錄表、受理刑事案件報案三聯單、自動櫃員機交易明
      細表一張；內政部警政署反詐騙案件紀錄表、受理詐騙帳
      戶通報警示及詐騙電話斷話簡便格式表、臺中市警察局第
      二分局立人派出所受理刑事案件報案三聯單、受理各類案
      件紀錄表、自動櫃員機交易明細表二張、臺東縣警察局臺
      東分局寶桑派出所受理各類案件紀錄表、報案三聯單、受
      理詐騙帳戶通報警示簡便格式表等附卷可證，則被告丁○○所申設之上揭郵局帳戶、被告乙○○所申設之上揭渣打
      銀行帳戶，確供詐欺集團成年人成員作為實施詐欺取財犯
      行後之匯款所用，已足堪認定。
（二）被告丁○○固以前詞置辯，然：
  １、被告丁○○於檢察官偵訊時係供稱：伊於九十八年五月十
      六日持郵局提款卡要提款，但是不能領云云（見九十八年
      度偵字第一五三五一號偵查卷第十一、十二頁）；於本院
      準備程序時改供稱：伊當天是持郵局提款卡去查詢餘額云
      云，於本院審理中復改稱：九十八年五月十六日帳戶中之
      二百元非伊所領取云云，則被告丁○○前後供述已有齟齬
      ，是否可採，已屬可疑。另被告丁○○上揭之郵局帳戶，
      曾於九十八年五月十六日晚上八時三十一分十七秒提領二
      百元現金，提款地點在臺灣土地銀行西屯分行所設置自動
      櫃員機等情，有卷附之臺灣土地銀行西屯分行九十八年八
      月十四日西屯管字第０九八０００一九四二號函及其檢送
      之交易電子紀錄（附於同上偵查卷第二二頁、二四頁）及
      被告丁○○所有郵局帳戶之客戶歷史交易清單可考，以該
      次提領之金額僅二百元之情觀之，其金額甚少，衡情，當
      非屬詐欺集團成員詐騙所得後而為之，顯見該次提款行為
      應係被告丁○○所為較符常理，足認被告丁○○在偵查中
      之供述顯與事實不符。準此，被告丁○○於九十八年五月
      十六日當日既有領款之事實，又何須有查詢餘額之必要？
      是被告丁○○上揭於本院準備程序所辯，亦非可採。
  ２、另被告丁○○於偵查中供稱：因為怕忘記提款卡之密碼，
      所以將密碼寫在提款卡背面等語（見同上偵查卷第十二頁
      ），惟被告丁○○在檢察官訊問及本院準備程序時，均能
      當庭立即回答其提款密碼為「0000000」等情（見
      同上偵查卷第十一頁、本院九十八年十月六日準備程序筆
      錄），且參以被告丁○○自承伊有持續使用上開郵局帳戶
      之提款卡，顯見其當無因輸入密碼錯誤導致無法領款之可
      能，衡情，自應無為免遺忘密碼而另行將提款密碼書寫於
      提款卡或封套上之必要。況且金融存款帳戶，事關存戶個
      人財產權益之保障，其與存戶印鑑章、提款卡結合，專屬
      性、私密性更形提高，一般人亦均應將存摺、印章、提款
      卡、提款密碼分別放置，妥為保管，以免一併遺失時被他
      人冒用。被告丁○○竟將其帳戶之提款密碼寫在提款卡上
      ，此與一般人都會注意上開物品應分開存放、妥善保管等
      常情不同。又近年來以各類不實電話內容而詐欺取財之犯
      罪類型層出不窮，該等犯罪，多數均係利用他人帳戶作為
      詐欺所得財物之出入帳戶，業經媒體廣為披載；是依一般
      人通常之知識、智能及經驗，於發覺帳戶資料遺失或遭竊
      之情況，為防止拾得或竊得之人盜領其存款或作為不法使
      用而徒增訟累，必於發現後立即報警或向金融機構辦理掛
      失止付，且金融機構均有提供二十四小時即時掛失金融卡
      之服務，被告丁○○辯稱：郵局人員說要在服務窗口才能
      辦理云云，自屬無據。
  ３、另犯詐欺取財之人為方便收取贓款，並躲避檢警之追緝，
      而以他人帳戶供作款項出入之帳戶，通常會先取得帳戶所
      有人之同意才使用，否則一旦帳戶所有人辦理掛失，被害
      人所匯入之款項即遭凍結無法提領，而帳戶所有人反可輕
      易辦理補發存摺、變更印鑑及密碼，將款項提領一空，衡
      以上情，該等犯罪集團當無甘冒此風險之理。是以，果若
      被告丁○○辯稱其所有上開帳戶資料均係遺失遭冒用等情
      為真，則持有上開帳戶資料之犯罪集團根本無法知悉帳戶
      所有人何時將辦理掛失止付，而被害人所匯入之款項是否
      可順利提領即處於不確定狀態，又豈需大費周章向他人詐
      欺取財後，要求被害人匯款至其等無法擔保確可領用之帳
      戶內，而可能平白為帳戶申請使用人牟利之理。衡諸前開
      證人戊○○、丙○○、己○○、甲○○匯入款項至被告丁○○所有之郵局帳戶後，該筆匯款隨即遭領取，更足見該
      詐欺取財之人，於向被害人實施詐欺取財時，確有把握該
      帳戶不會遭帳戶所有人掛失止付，而此等確信，在該帳戶
      資料係竊得之情形，實無發生之可能，益徵被告丁○○上
      開所辯，顯與事實不符，而不足採信，是被告丁○○所有
      郵局帳戶之提款卡（含密碼）係被告自行提供予他人使用
      ，並供作詐欺取財犯罪之被害人匯款所用無訛。
  ４、又被告丁○○於本院審理時雖提出金融卡掛失止付申請書
      一份資以為證，然該止付申請日期為九十八年五月十八日
      ，該日係於上揭詐欺集團成員詐騙證人戊○○、丙○○、
      己○○、甲○○匯入款項並遭人提領一空之後，是被告丁○○縱提出其郵局帳戶之金融卡掛失止付申請書，亦難據
      為有利於被告丁○○之認定，足認被告丁○○上揭辯詞應
      為臨訟卸責之詞，不足採信。
（三）被告乙○○固以前詞置辯，然：
  １、被告乙○○於九十八年五月十七日前之某日，在桃園縣中
      壢後火車站附近，將其所申設渣打銀行帳戶之提款卡及密
      碼，交付予不詳之成年男子使用，業經被告乙○○供承在
      卷，而被告乙○○所有之上開帳戶，確遭詐欺集團成年人
      成員作為實施詐欺證人己○○匯款所用，已如前述，則被
      告乙○○所申設之渣打銀行帳戶，確遭詐欺集團成年人成
      員作為實施詐欺取財犯行後之匯款所用，足堪認定。
  ２、又衡諸現今社會應徵工作者，多半只需提供證件供雇主確
      認其身分即為已足，如公司或機關對於員工薪資之發放採
      取轉帳方式，亦多半於確定僱用後方要求應徵者提供，斷
      無可能於尚未確認是否僱用之際，即要求應徵者先行提供
      存摺，甚者提供提款卡或告知密碼，乃至明之理；而被告
      乙○○自承其具高職畢業學歷，有組裝人員六年、卡車隨
      車小弟四至五年之工作經驗，之前的工作不用交付提款卡
      及密碼等語（見九十八年度偵字第一九一四八號偵查卷第
      八頁、本院九十八年十月六日準備程序筆錄），則被告明
      知應徵工作時，並不需要將帳戶資料交給雇主。又被告乙○○自承係以電話與對方聯絡，對方未說明工作內容，只
      知道是司機等語（見本院九十八年十月六日準備程序筆錄
      ），惟金融機構之帳戶存摺、提款卡等相關資料事關個人
      財產權益之保障，其專有性甚高，除非本人或與本人親密
      關係者，難認有何理由可自由流通使用該帳戶提款卡或存
      摺，一般人均有妥為保管及防止他人任意使用之認識，縱
      特殊情況偶需交付他人使用，亦必深入瞭解用途及合理性
      ，始予提供，且該等專有物品如落入不明人士手中，而未
      加以闡明正常用途，極易被利用為與財產有關之犯罪工具
      ，此為吾人依一般生活認知所易於體察之常識。況近年來
      新聞媒體，對於不肖犯罪集團常利用人頭帳戶，作為詐騙
      錢財等犯罪工具，藉此逃避檢警查緝之情事，亦多所報導
      ，政府亦大力宣導，督促民眾注意，主管機關甚至限制以
      提款卡轉帳之金額，是交付帳戶資料予非親非故之人，該
      取得帳戶資料之人應係為謀非正當資金進出，而隱瞞其資
      金流程及行為人身分曝光之不法使用，幾乎已成為人盡皆
      知之犯罪手法，被告係智識正常之成年人，對此亦應知之
      甚詳。而被告乙○○對於所稱因應徵工作而將其渣打銀行
      帳戶之提款卡及密碼資料交付之該不詳成年男子之真實姓
      名、年籍資料為何及公司名稱、地址為何均不知情，竟僅
      憑電話連絡之隻字片語，即率以聽信該不詳之成年男子之
      要求，而將攸關個人財產、信用之具有專有性之銀行帳戶
      提款卡及密碼資料交付之，此實與社會一般常情不符。被
      告乙○○上揭所辯，要難憑採。
（四）再按刑法上之故意，可分為直接故意與不確定故意（間接
      故意），所謂「不確定故意」，係指行為人對於構成犯罪
      之事實，預見其發生而其發生並不違背其本意者，刑法第
      十三條第二項定有明文；且衡諸常情，一般國人向金融機
      構開設帳戶，並無任何法令限制，若係正當用途，大可光
      明正大，自行申請供己使用，何必向他人收集？再者，帳
      戶之用途係用來存提款項，而存摺、提款卡等均係個人重
      要之物件，並具有一定金融交易目的及識別意義，一旦有
      人收購他人帳戶及上開物品供做不明使用，依一般認知，
      必是隱身幕後之使用人欲利用人頭帳戶掩飾犯行免於遭人
      追查，自極易於令人有與不法犯罪之目的相關之合理懷疑
      。又近來利用各種名義詐欺取財之犯罪類型層出不窮，該
      等犯罪，多數均係利用他人帳戶作為詐欺所得財物之出入
      帳戶，並經媒體廣為披載，被告丁○○、被告乙○○縱使
      並不確知所提供之帳戶，係遭他人用以對何被害人詐欺取
      財，亦無法確知取得帳戶之人係以何種方法於何時地為詐
      欺取財之具體內容，惟對於其等所提供之上揭帳戶資料，
      將遭人作為詐欺取財犯行所得財物匯入及提領之工具使用
      ，應有概括之認識，且可預見其發生。被告丁○○、被告
      乙○○二人均係智力成熟且具一般社會智識經驗之成年人
      ，自應知該不詳之成年人或不詳之成年男子及其所屬詐欺
      集團係利用上開帳戶作為犯罪之用，是其對於他人利用上
      開帳戶存摺、提款卡及提款密碼作為犯詐欺取財罪之匯款
      帳戶等情，能預見其發生且其發生不違背其本意，其有幫
      助該不詳之成年人及其所屬詐欺集團利用上開帳戶犯詐欺
      取財罪之不確定故意，允無疑義。
（五）綜上所述，被告丁○○、被告乙○○分別基於幫助他人實
      施詐欺取財亦不違背其本意之不確定故意，被告丁○○將
      其所有郵局帳戶之提款卡（含密碼）交予不詳之成年人，
      被告乙○○將其所有渣打銀行帳戶之提款卡（含密碼）交
      予不詳之成年男子，幫助其等所屬詐欺集團成年人成員遂
      行詐欺取財之犯行即足認定，被告丁○○、被告乙○○二
      人所辯，均係飾詞卸責之詞，不足採信。本件事證明確，
      被告丁○○、被告乙○○之犯行堪以認定。
三、按刑法上之幫助犯，係指以幫助之意思，對於正犯資以助力
    ，而未參與實施犯罪之行為者而言。查被告丁○○、被告乙○○雖各有將其所申辦金融機構帳戶之提款卡（含密碼）提
    供予施以詐欺者使用，已如前述，惟既未見被告丁○○有何
    參與詐欺證人戊○○、丙○○、己○○、甲○○之行為、亦
    未見被告乙○○有何參與詐欺證人己○○之行為或其二人於
    事後亦分得詐欺款項之積極證據，固無從認其二人屬上開詐
    欺取財行為之共同正犯，被告丁○○、被告乙○○將所申辦
    金融機構帳戶之提款卡（含密碼）提供予他人作為詐欺取財
    犯行之匯款帳戶使用，各係基於幫助他人詐欺取財之不確定
    故意，而為詐欺取財構成要件以外之行為，應各以詐欺取財
    罪之幫助犯論。是核被告丁○○、被告乙○○所為，均係犯
    刑法第三十條第一項前段、第三百三十九條第一項之幫助詐
    欺取財罪，而本件詐欺取財之正犯（即不詳之成年人所屬詐
    欺集團成年人成員）分別詐騙證人戊○○、丙○○、己○○
    、甲○○匯款等四次詐欺取財犯行，犯意各別，行為互殊，
    固應分論併罰，然被告丁○○係以一交付提款卡（含密碼）
    之行為幫助該詐欺集團詐取證人戊○○、丙○○、己○○、
    甲○○四人之財物，應屬一行為觸犯數罪名，為想像競合犯
    ，應依刑法第五十五條，從一重處斷。又被告丁○○、被告
    乙○○幫助詐欺集團成年人成員犯詐欺取財罪，均為幫助犯
    ，爰依刑法第三十條第二項之規定，各減輕其刑。爰審酌被
    告丁○○、被告乙○○二人恣意提供其所申辦金融機構帳戶
    之提款卡（含密碼）幫助他人詐欺取財，影響社會經濟秩序
    ，益添查緝之困難，行為殊不足取，及被害人之損害金額、
    被告二人之犯罪動機、目的、手段等一切情狀，各量處如主
    文所示之刑，並均諭知易科罰金之折算標準，以示懲儆。
四、至移送併案審理部分（臺灣臺南地方法院檢察署九十八年度
    偵字第一六四八八號），即如犯罪事實欄一、（一）中４所
    示之被告丁○○幫助詐欺取財部分（即幫助詐欺證人甲○○
    部分），雖未據檢察官起訴，然此部分之犯罪事實與被告丁○○經起訴判處有罪之犯罪事實間〔即如犯罪事實欄一、（
    一）中之１至３所示之被告丁○○幫助詐欺證人戊○○、丙○○、己○○財物部分〕間，有想像競合犯之裁判上一罪關
    係，依審判不可分原則，此部分本院自得併予審理，附此敘
    明。
據上論斷，應依刑事訴訟法第二百九十九條第一項前段，刑法第
三百三十九條第一項、第三十條第一項前段、第二項、第五十五
條、第四十一條第一項前段，刑法施行法第一條之一第一項、第
二項前段，判決如主文。
中    華    民    國    99    年    1     月    12    日
                  刑事第十一庭審判長  法  官  李雅俐
                                      法  官  羅智文
                                      法  官  王世華
以上正本證明與原本無異。
如不服本判決應於收受判決後10日內向本院提出上訴書狀，並應
敘述具體理由；其未敘述上訴理由者，應於上訴期間屆滿後20日
內向本院補提理由書（均須按他造當事人之人數附繕本）「切勿
逕送上級法院」。
告訴人或被害人對於判決如有不服具備理由請求檢察官上訴者，
其上訴期間之計算係以檢察官收受判決正本之日期為準。
                                      書記官  蕭訓慧
中    華    民    國    99    年    1     月    12    日
附錄論罪科刑法條：
刑法第三百三十九條第一項
意圖為自己或第三人不法之所有，以詐術使人將本人或第三人之
物交付者，處五年以下有期徒刑、拘役或科或併科一千元以下罰
金。

司法院資訊處製作；財團法人民間司法改革基金會備份。
